臺灣新北地方法院刑事判決
                                   110年度審訴字第1298號
公  訴  人  臺灣新北地方檢察署檢察官
被      告  林燕清


上列被告因違反毒品危害防制條例案件，經檢察官提起公訴（11
0年度毒偵字第5496號），因被告於準備程序中就被訴事實為有
罪之陳述，經告以簡式審判之旨，並聽取當事人之意見後，經本
院合議庭裁定由受命法官獨任進行簡式審判程序，判決如下：
    主  文
林燕清施用第一級毒品，累犯，處有期徒刑捌月。
    事實及理由
一、本案犯罪事實及證據，除犯罪事實欄一、第3行「110年度毒
    偵字第1581號」，更正為「109年度毒偵字第4631、5554、7
    434號」；證據部分補充「被告林燕清於本院準備程序及審
    理時之自白」外，餘均引用如附件檢察官起訴書之記載。
二、被告前於民國109 年間因施用毒品案件，經本院以110 年度
    毒聲字第102 號裁定送觀察、勒戒後，因認無繼續施用毒品
    傾向，於110年4月12日執行完畢釋放出所，並由臺灣新北地
    方檢察署檢察官以109年度毒偵字第4631、5554、7434號為
    不起訴處分確定，被告於觀察勒戒執行完畢釋放後之3 年內
    ，再犯本案施用毒品罪，自合於毒品危害防制條例第23條第
    2 項有關起訴之規定，此有臺灣高等法院被告前案紀錄表、
    在監在押全國紀錄表各1 份附卷可按。被告出於自由意志之
    自白與事實相符，事證明確，犯行洵堪認定，應依法論科。
三、論罪科刑：
　㈠核被告所為，係犯毒品危害防制條例第10條第1 項之施用第
    一級毒品罪及同條例第10條第2 項之施用第二級毒品罪。又
    其施用前非法持有海洛因、甲基安非他命之行為，為施用毒
    品之當然手段，應為施用毒品之行為所吸收，均不另論罪。
    被告以一施用行為同時觸犯施用第一級毒品罪及施用第二級
    毒品罪，為想像競合犯，依刑法第55條之規定，應從一重之
    施用第一級毒品罪論處。
　㈡被告前有如起訴書所載之前科犯行暨有期徒刑易科罰金執行
    完畢紀錄，有臺灣高等法院被告前案紀錄表1 份附卷可稽，
    其於有期徒刑執行完畢後5 年內故意再犯本案有期徒刑以上
    之罪，符合刑法第47條第1 項之累犯要件，審酌司法院釋字
    第775 號解釋意旨，被告於前案執行完畢後，再犯本案，顯
    見先前刑之執行不足以發揮警告作用，堪認其對於刑罰之反
    應力薄弱，佐以其所犯本案之罪，加重最低本刑，亦無致個
    案過苛或不符罪刑相當原則，故依刑法第47條第1項規定，
    加重其刑。
　㈢爰審酌被告施用毒品不思悔改，品行不端，意志力薄弱，其
    施用毒品經觀察勒戒後，旋即再犯本案，仍無法斷絕施用毒
    品惡習，漠視國家對於杜絕毒品犯罪之法令禁制，所為殊值
    非難，惟念其施用毒品所生之危害，實以自戕身心健康為主
    ，對於他人生命、身體、財產等法益，尚無明顯重大實害，
    兼衡施用毒品者具有「病患性犯人」之特質，暨其素行、犯
    罪之動機、目的、手段，暨犯罪後坦承犯行，態度尚可，自
    陳國中畢業之智識程度，從事沙發領域相關工作，月收入約
    新臺幣8萬元、尚須扶養母親之生活狀況等一切情狀，量處
    如主文所示之刑，以資懲儆。
據上論斷，應依刑事訴訟法第273 條之1 第1 項、第299 條第1
項前段、第310 條之2 、第454 條第2 項，毒品危害防制條例第
10條第1 項、第2 項，刑法第11條前段、第55條、第47條第1項
，判決如主文。
本案經檢察官陳旭華偵查起訴，由檢察官盧祐涵到庭執行職務。
中　　華　　民　　國　　111 　年　　2 　　月　　24　　日
                  刑事第二十五庭  法  官  王綽光

上列正本證明與原本無異。
如不服本判決，應於判決送達後20日內敘明上訴理由，向本院提
出上訴狀 (應附繕本) ，上訴於臺灣高等法院。其未敘述上訴理
由者，應於上訴期間屆滿後20日內向本院補提理由書「切勿逕送
上級法院」。
                                    書記官  王嘉蓉
中　　華　　民　　國　　111 　年　　3 　　月　　1 　　日
附錄本案論罪科刑法條全文：
毒品危害防制條例第10條
施用第一級毒品者，處6 月以上5 年以下有期徒刑。
施用第二級毒品者，處3 年以下有期徒刑。
────────────────────────────
◎附件：
臺灣新北地方檢察署檢察官起訴書　
                                   110年度毒偵字第5496號
　　被　　　告　林燕清　男　55歲（民國00年0月0日生）
　　　　　　　　　　　　住新北市○○區○○路000巷0號
　　　　　　　　　　　　國民身分證統一編號：Z000000000號
上列被告因違反毒品危害防制條例案件，業經偵查終結，認應提
起公訴，茲將犯罪事實及證據並所犯法條分敘如下：
　　　　犯罪事實
一、林燕清前因施用毒品案件，經依法院裁定送觀察勒戒後，認
    無繼續施用毒品之傾向，於民國110年4月12日執行完畢釋放
    出所，並由本署檢察官以110年度毒偵字第1581號為不起訴
    處分確定。另因施用毒品案件，經臺灣桃園地方法院以108
    年度審訴字第1486號判決判處有期徒刑6月確定，於109年3
    月26日執行完畢。詎仍不知悔改，復基於施用第一級、第二
    級毒品之犯意，於110年5月6日8時許，在新北市○○區○○路00
    0巷0號住處，以將第一級毒品海洛因、第二級毒品甲基安非
    他命捲入香菸點燃吸食之方式，同時施用第一級毒品海洛因
    、第二級毒品甲基安非他命1次。嗣於110年5月7日21時25分
    許，在新北市○○區○○路000號超商前為警查獲，復經採集其
    尿液送驗後，結果呈可待因、嗎啡、安非他命及甲基安非他
    命陽性反應。
二、案經新北市政府警察局三峽分局報告偵辦。
　　　　證據並所犯法條
一、證據清單暨待證事實：
編號 證據名稱 待證事實 1 被告林燕清於偵查中之自白 (1)上揭採集送驗之尿液係被告親自排放封緘之事實。 (2)被告坦承於上開時、地，同時施用第一級毒品海洛因、第二級毒品甲基安非他命之事實。 2 勘察採證同意書、新北市政府警察局受採集尿液檢體人姓名及檢體編號對照表、台灣尖端先進生技醫藥股份有限公司之濫用藥物檢驗報告（尿液檢體編號：Z000000000000號）各1份 被告尿液檢驗報告呈可待因、嗎啡、安非他命及甲基安非他命陽性反應之事實。 
二、核被告所為，係犯毒品危害防制條例第10條第1項施用第一
    級毒品、同條第2項施用第二級毒品等罪嫌。又被告以一行
    為同時施用第一級、第二級毒品，為想像競合犯，請依刑法
    第55條規定，從一重論以施用第一級毒品罪。再被告前有如
    犯罪事實欄所載之犯罪科刑及執行情形，有刑案資料查註紀
    錄表在卷可參，其於有期徒刑執行完畢後，5年以內故意再
    犯本件有期徒刑以上之罪，為累犯，請參照大法官會議釋字
    第775號解釋意旨，審酌是否依刑法累犯規定加重其刑。
三、依毒品危害防制條例第23條第2項、刑事訴訟法第251條第1
    項提起公訴。
　　此　致
臺灣新北地方法院
中　　華　　民　　國　 110　　年　   9 　 月　　30　　日
                              檢  察  官  陳旭華